【裁判字號】    97,消債更,429
【裁判日期】    971022
【裁判案由】    更生事件
【裁判全文】
臺灣板橋地方法院民事裁定           97年度消債更字第429號
聲  請  人
即  債務人  乙○○
代  理  人  甲○○律師
上列聲請人因消費者債務清理事件，聲請更生，本院裁定如下：
    主  文
聲請人乙○○自中華民國九十七年十月二十二日下午四時起開始
更生程序。
本件得由司法事務官進行更生程序。
    理  由
一、按法院開始更生程序之裁定，應載明其年、月、日、時，並
    即時發生效力；又法院裁定開始更生或清算程序後，得命司
    法事務官進行更生或清算程序，消費者債務清理條例第45條
    第1 項、第16條第1 項前段分別定有明文。
二、本件聲請意旨略以：聲請人目前債務總金額為新臺幣（下同
    ）1,830,323 元，有不能清償債務之情事，在消費者債務清
    理條例施行前，曾於民國95年間依中華民國銀行公會會員辦
    理消費金融案件無擔保債務協商機制，與最大債權金融機構
    國泰世華商業銀行成立協商，協商每期應繳協商金額23,996
    元。惟聲請人每月收入僅約26,000元，故僅繳納3 期即毀諾
    ，又自96年初起，須開始繳付女兒托兒所之學費，以致支出
    增加，已無法維持聲請人及女兒之最低基本生活，倘繼續履
    行協商內容顯有重大困難，且此事由非可歸責於聲請人所致
    。此外，聲請人無擔保或無優先權之債務總額未逾12,000,0
    00元，復未經法院裁定開始清算程序或宣告破產，爰向本院
    聲請裁定開始更生程序等語。經查，聲請人所主張之上開事
    實，業據提出與所述相符之戶籍謄本、無擔保債務還款計畫
    書、財團法人金融聯合徵信中心債權人清冊、財產及收入狀
    況說明書、債權人清冊、互助會約定書、借據、95年度綜合
    所得稅結算申報所得資料參考清單、96年度綜合所得稅各類
    所得資料清單、財產歸屬資料清單、臺北縣中和巿公所自行
    收納款項統一收據、房屋租賃契約書、勞工保險卡、鐸昇兒
    童才藝中心繳費記錄學生別明細查詢表、臺北縣中和巿公所
    臨時人員在職證明書、臺北縣中和巿中低收入證明書各1 件
    及臺北縣中和巿立托兒所收費收據3 紙為證；本件復查無聲
    請人有消費者債務清理條例第6 條第3 項、第8 條或第46條
    各款所定駁回更生聲請之事由存在，則聲請人聲請更生，應
    屬有據，爰依首揭規定，裁定如主文。
三、至聲請人附帶聲請保全處分，請求本院裁定停止本院97年度
    執字第14162 號清償債務強制執行事件中，就聲請人對臺北
    縣中和巿公所之薪資債權所為之強制執行程序。惟本件既已
    裁定准予開始更生程序，則依消費者債務消理條例第48條第
    2 項之規定，上開強制執行程序即不得繼續，自無另為保全
    處分之必要，附此敘明。
中    華    民    國    97    年    10    月    22    日
                  民事第三庭    法  官  王瑜玲
上為正本係照原本作成
本件不得抗告
本裁定已於民國97年10月22日下午4 時公告。
中    華    民    國    97    年    10    月    22    日
                                書記官  黃美雲


司法院資訊處製作；財團法人民間司法改革基金會備份。
